【裁判字號】    94,上訴,1657
【裁判日期】    950301
【裁判案由】    偽造有價證券等
【裁判全文】
臺灣高等法院高雄分院刑事判決        94年度上訴字第1657號
上  訴  人
即  被  告  戊○○
指定辯護人  本院公設辯護人  乙○○
上列上訴人因被告偽造有價證券等案件，不服臺灣高雄地方法院
93年度訴字第1049號中華民國94年8月16日第一審判決（起訴案
號：臺灣高雄地方法院檢察署93年度偵字第156 、2794號；移送
併辦案號：同署93年度偵字第10281 號），提起上訴，本院判決
如下：
    主  文
原判決撤銷。
戊○○連續意圖供行使之用，而偽造有價證券，處有期徒刑年
陸月。
偽造之「丁○○」印章壹枚；事實一(二)、(十一)所載本票關於偽造之
發票人丁○○部分；附表二所示之物；附表一所示文書上偽造之
「丁○○」簽名、印文、指印；附表三(一)、附表四、附表五(一)所
示簽帳單上偽造之「丁○○」之簽名，均沒收。
    事  實
一、戊○○曾於民國86年間因偽造有價證券等案件，經原審法院
    於87年8 月4 日以86年度訴字第1031號刑事判決判處有期徒
    刑10月、3 年2 月、1 年，應執行有期徒刑4 年6 月確定（
    於92年2 月1 日入監執行至94年6 月21日因縮短刑期假釋出
    監，不構成累犯）。詎其猶不知悔改，基於意圖為自己不法
    所有常業詐欺、行使偽造私文書、特種文書、使公務員登載
    不實及意圖供行使之用，而偽造有價證券之概括犯意、違反
    動產擔保交易法之犯意，先於88年5 月間某日，在其位於高
    雄縣鳥松鄉○○村○○路46巷19之4 號住處，竊取其兄丁○○所有之護照1 本及印章1 枚得手後（親屬間竊盜犯行，業
    已撤回告訴），為下列犯行：
  (一)於88年7 月5 日，持上開竊得之「丁○○」印章1 枚及自己
    本人照片2 張，至位於臺南縣山上鄉山上村山上36號臺南縣
    山上鄉戶政事務所，謊稱丁○○之國民身分證已於88年6 月
    間某日，在臺南市某處遺失，並冒用丁○○名義，在補領國
    民身分證申請書貼上戊○○自己之相片1 張，且盜蓋前述竊
    得之「丁○○」印章，在補領國民身分證申請書上申請人欄
    、領證核章欄共計加蓋丁○○印文2 枚，偽造「丁○○」為
    申請名義人之私文書，並檢附丁○○護照，持向臺南縣山上
    鄉戶政事務所申請補發「丁○○」之國民身分證行使之，使
    該所承辦公務員，將前開不實事項，登載於職務上所掌之戶
    籍登記簿及補發之國民身分證上，並在補發之國民身分證上
    黏貼戊○○本人照片，而補發新的「丁○○」國民身分證予
    戊○○，足生損害於丁○○及戶政機關對於國民身分證資料
    管理之正確性。
  (二)於88年7 月8 日持上開補發之「丁○○」國民身分證及上開
    竊得之「丁○○」印章，冒用丁○○名義，向奇異資融股份
    有限公司（下稱奇異公司）以附條件買賣方式購買車牌號碼
    Y8-1951 號自用小客車，並向奇異公司借款新臺幣（下同）
    270,000 元，因奇異公司要求借款人須開立本票及出具授權
    書，授權奇異公司於授權人債務不履行時，得自行填具到期
    日及約定利率，以行使本票之權利，以供擔保。戊○○為符
    合奇異公司貸款要求，並向監理機關申請辦理新領牌照及附
    條件買賣登記，持先前其竊得之「丁○○」印章，在附條
    件買賣暨動產擔保契約書之甲方欄（一式4 份）、面額27
    0,000 元之本票發票人欄、授權書之立授權書人（即發票
    人）欄、動產擔保交易附條件買賣設定登記申請書債務人
    欄（一式3 份）、接續偽簽「丁○○」之簽名共9 枚，並在
    上開文件所示欄位上及汽車新領牌照登記申請書車主簽章
    欄上、申請分期付款申請人欄，盜蓋「丁○○」印章於其
    上印文共11枚，而偽造如上之附條件買賣暨動產擔保契約書
    （一式4 份）、授權書、動產擔保交易附條件買賣設定登記
    申請書（一式3 份）、汽車新領牌照登記申請書、分期付款
    申請書等私文書及本票（上揭文件均僅「丁○○」部分偽造
    ，另劉茂雄部分並未偽造），並持以行使，分別將如上
    所示偽造之文書交予奇異公司承辦人員，使奇異公司誤
    信本件借款人為「丁○○」，因而同意借款；再由奇異公司
    不知情之業務員將如上所示偽造之文書交予公路局嘉義區
    監理所臺南監理站（下稱臺南監理站）承辦公務員，使臺南
    監理站承辦公務員，將前開不實事項，登載於職務上所掌之
    車籍登記簿上，而核發車牌號碼Y8-1951 號予戊○○；另由
    奇異公司不知情之業務員持動產擔保交易附條件買賣設定
    登記申請書並檢附條件買賣暨動產擔保契約書、汽車新領牌
    照登記書車主聯，交予公路局嘉義監理所麻豆監理站（下稱
    麻豆監理站）承辦公務員，使麻豆監理站承辦公務員，將前
    開不實事項，登載於職務上所掌之設定動產擔保交易附條件
    買賣登記簿，足生損害於丁○○、奇異公司及公路監理機關
    對於車籍資料、動產擔保交易設定資料管理之正確性。
  (三)於89年3 月21日持上開補發之「丁○○」國民身分證及竊得
    之「丁○○」印章1 枚，冒用丁○○名義，向中國信託商業
    銀行股份有限公司臺南分行（下稱中國信託銀行）申請使用
    存款帳戶及金融卡，並在存款相關服務性業務申請約定書
    申請人欄上，偽簽「丁○○」之簽名1 枚，並盜蓋「丁○○
    」印文2 枚（即存款相關服務性業務申請約定書申請人欄及
    綜合存款約定書第2 條條文上）、印鑑卡存款人欄及式樣
    (一)欄上，分別偽簽「丁○○」之簽名共計簽名3 枚，並於存
    款相關服務性業務申請約定書申請人欄及印鑑卡存款人欄、
    式樣(二)欄盜蓋「丁○○」之印文各1 枚（共計印文3 枚），
    而偽造存款相關服務性業務申請約定書、印鑑卡，再交予中
    國信託銀行承辦人員行使之，致使中國信託銀行承辦人員誤
    信戊○○係「劉宏明」而於同日核發帳號0000000000000 號
    帳戶存摺1 本及金融卡1 張予戊○○使用；另於91年10月7
    日前幾日之某日，委託不知情之刻印業者，偽造「丁○○」
    之印章1 枚後，於91年11月19日冒用丁○○名義，向中國信
    託銀行申請變更印鑑，並在印鑑卡存款人欄及式樣(一)欄上，
    分別偽簽「丁○○」之簽名2 枚、1 枚（共計簽名3 枚），
    並持偽造之「丁○○」印章蓋於印鑑卡存款人欄及式樣(二)欄
    其上印文各1 枚（共計印文2 枚）完成變更印鑑，足以生損
    害於丁○○及中國信託銀行對於存款帳戶資料管理之正確性
    。
  (四)於90年11月27日持先前竊得之「丁○○」印章1 枚及上開補
    發「丁○○」國民身分證影本1 紙，冒用丁○○名義，以每
    月36,000元之代價，向葉和元承租位於臺南市○○街141 號
    、143 號房屋，並先於90年11月22日在保留金收據上之承
    租人欄，偽簽「丁○○」簽名並捺指印各1 枚；另在房屋
    租賃契約書承租人簽名欄處，偽簽「丁○○」簽名1 枚，並
    於該契約書騎縫處及承租人簽名欄處盜蓋「丁○○」之印文
    共計10枚；在2 份同意書承租人姓名欄處，各偽簽「丁○○」簽名1 枚，並盜蓋「丁○○」之印文共計5 枚，而偽造
    上開收據、同意書及租賃契約書，並將該租賃契約書、同意
    書交予出租人葉和元而行使之，因而租得上揭建物使用；
    並於91年10月7 日在房租收付款明細欄上偽簽「丁○○」簽
    名1 枚，並蓋用前述偽造之「丁○○」印文1 枚，而偽造表
    示有支付房租之私文書交予出租人葉和元而行使之，足以生
    損害於丁○○及葉和元。
  (五)於91年7 月5 日持先前竊得之「丁○○」印章1 枚及補發「
    丁○○」國民身分證，至位於臺南市○○路○ 段6 號臺南市
    政府建設局，冒用丁○○為掬元食品商行負責人之名義，盜
    蓋「丁○○」印章，在營利事業統一發證設立登記申請書
    上及負責人欄上盜蓋「丁○○」印文共計8 枚；在臺灣電
    力公司臺南區營業處書函及臺灣省自來水公司設置證明上盜
    蓋「丁○○」印文共計2 枚；在臺南市稅捐稽徵處總處房
    屋稅籍證明書上盜蓋「丁○○」印文1 枚，並檢附上揭文件
    ，持向臺南市政府建設局申請設立商行登記，使該建設局承
    辦公務員，將前開不實事項，登載於職務上所掌之商行登記
    簿之公文書上，並核發營利事業登記證予戊○○收受，足生
    損害於丁○○及臺南市政府建設局對於商行資料管理之正確
    性。
  (六)於91年11月19日持上開「掬元食品商行」營利事業登記證、
    補發「丁○○」國民身分證及前述偽造之「丁○○」之印章
    1 枚（如上揭事實欄一(三)所載），冒用丁○○為「掬元食品
    商行」負責人名義，向中國信託銀行申請使用存款帳戶及金
    融卡，並在辦理法人一般性活期存摺存款業務申請書負責
    人欄上，偽簽「丁○○」之署押1 枚，並在印鑑欄蓋用前揭
    偽造之「丁○○」印文1 枚、印鑑卡存款人欄及式樣(一)欄
    上，分別偽簽「丁○○」之簽名各1 枚，共計簽名2 枚，並
    蓋用前述偽造之「丁○○」印文2 枚、確認條款約定書之
    負責人欄，偽簽「丁○○」之簽名1 枚，並蓋用前揭偽造之
    「丁○○」印文於法人基本資料及確認條款約定書上共計4
    枚，完成辦理法人一般性活期存摺存款業務申請書，而偽造
    如附表所示之辦理法人一般性活期存摺存款業務申請書、法
    人基本資料、確認條款約定書之私文書，再交予中國信託銀
    行承辦人員行使之，致使中國信託銀行承辦人員誤信戊○○
    係「丁○○」且為「掬元食品商行」負責人而於同日核發帳
    號000000000000號帳戶存摺1 本予戊○○使用，足以生損害
    於丁○○及中國信託銀行對於存款帳戶資料管理之正確性。
  (七)於90年11月12日在第一商業銀行（下稱第一銀行）信用卡申
    請書上填寫「丁○○」擔任「掬元食品商行」負責人之不實
    資料，並在信用卡申請書上之正卡申請人簽名欄，偽簽「丁○○」之簽名1 枚後，將上揭文件，連同丁○○之中國信託
    銀行信用卡影本及補發「丁○○」國民身分證影本，以郵寄
    之方式交付第一銀行信用卡承辦人員以申請信用卡正卡而行
    使之，並致第一銀行承辦人員誤信戊○○為「丁○○」且係
    擔任「掬元食品商行」負責人，合於信用卡申請條件，於90
    年12月6 日核准卡號0000000000000000號之萬事達卡金卡信
    用卡1 張予戊○○，戊○○於91年12月25日向第一銀行申請
    掛失後，第一銀行於91年1 月18日轉發卡號00000000000000
    00號之萬事達卡金卡信用卡1 張予戊○○使用，戊○○並於
    前揭2 張信用卡背面署名欄內各偽簽「丁○○」簽名1 枚，
    以偽造「丁○○」於信用卡有效期限內有權使用該信用卡之
    辨識及證明，足以生損害於丁○○及遠東銀行對於信用卡審
    核之正確性。復連續於附表三(一)所示之時間、商店，於消費
    或選定商品後，提示前揭信用卡予如附表所示之各特約商店
    ，並偽簽「丁○○」簽名於簽帳單上（在各份簽帳單之客戶
    收執聯及商店留存聯上經由複寫而各偽造1 枚「丁○○」簽
    名，各份簽帳單之每一聯簽帳單上均有1 枚偽造「丁○○」
    簽名），以表示係「丁○○」確認如附表三(一)所示之刷卡金
    額共計166,298 元，與向發卡銀行表示有簽帳消費之意而行
    使之，使各該特約商店人員陷於錯誤，誤信其係真正之信用
    卡持有人而分別交付其所購買之物品或提供服務，足生損害
    於「丁○○」及如附表三(一)所示各該特約商店及第一銀行支
    付帳款之正確性。其又於附表三(二)所示之時間，以冒用「丁○○」之不正當方法，持上揭信用卡向金融機構之自動付款
    機預借現金，取得現鈔共計116,000 元，現尚積欠本息共計
    125,854 元。
  (八)於91年8 月29日在中華商業銀行股份有限公司（下稱中華銀
    行）信用卡申請書上填寫「丁○○」擔任「掬元食品商行」
    店長之不實資料，並在信用卡申請書上之正卡申請人簽名欄
    ，偽簽「丁○○」之簽名1 枚後，將上揭文件，連同前揭「
    丁○○」第一商業銀行信用卡（卡號：0000000000000000）
    影本及補發「丁○○」國民身分證影本，以郵寄之方式交付
    中華銀行信用卡承辦人員以申請信用卡正卡而行使之，並致
    中華銀行承辦人員誤信戊○○為「丁○○」且係擔任「掬元
    食品商行」店長，合於信用卡申請條件，於91年10月核准卡
    號0000000000000000號之東森購物萬事達卡金卡信用卡1 張
    予戊○○使用，戊○○並於前揭信用卡背面署名欄內偽簽「
    丁○○」簽名1 枚，以偽造「丁○○」於信用卡有效期限內
    有權使用該信用卡之辨識及證明，足以生損害於丁○○及中
    華銀行對於信用卡審核之正確性。復連續於如附表四所示之
    時間、商店，於消費或選定商品後，提示前揭信用卡予如附
    表四所示之各特約商店，並偽簽「丁○○」簽名於簽帳單上
    （在各份簽帳單之客戶收執聯及商店留存聯上經由複寫而各
    偽造1 枚「丁○○」簽名，各份簽帳單之每一聯簽帳單上均
    有1 枚偽造「丁○○」簽名），以表示係「丁○○」確認如
    附表四所示之刷卡金額，與向發卡銀行表示有簽帳消費之意
    而行使之，使各該特約商店人員陷於錯誤，誤信其係真正之
    信用卡持有人而分別交付其所購買之物品或提供服務共計87
    ,788 元 ，足生損害於「丁○○」及如附表三所示各該特約
    商店及中華銀行支付帳款之正確性；並於92年1 月3 日持前
    述偽造之「丁○○」之印章1 枚（如上揭事實欄一(三)所載）
    ，冒用「丁○○」名義，向中華銀行申請使用存款帳戶及金
    融卡，並在中華銀行存款總約定書上及委託人欄內，偽簽
    「丁○○」之簽名1 枚，並蓋用前述偽造之「丁○○」印文
    2 枚、印鑑卡無摺存款戶存戶欄偽簽「丁○○」之簽名1
    枚，並蓋用前述偽造之「丁○○」印文共3 枚，完成辦理無
    摺存款業務申請書之私文書，再交予中華銀行承辦人員行使
    之，致使中華銀行承辦人員誤信戊○○係「丁○○」而於同
    日核發帳號0000000 號帳戶及卡號22969 號金融卡1 張及密
    碼予戊○○使用，足以生損害於丁○○及中華銀行對於存款
    帳戶資料管理之正確性。
  (九)於91年8 月30日在遠東國際商業銀行股份有限公司（下稱遠
    東銀行）信用卡申請書及省利代償三方案申請表上填寫「丁○○」擔任「掬元食品商行」負責人之不實資料，並在信
    用卡申請書上之正卡申請人簽名欄、省利代償三方案申請
    表上之申請人簽名欄，偽簽「丁○○」之簽名各1 枚後，將
    上揭文件，連同丁○○之第一銀行信用卡（卡號：00000000
    00000000）影本及補發「丁○○」國民身分證影本，以郵寄
    之方式交付遠東銀行信用卡承辦人員以申請信用卡正卡而行
    使之，並致遠東銀行承辦人員誤信戊○○為「丁○○」且係
    擔任「掬元食品商行」負責人，合於信用卡申請條件，於91
    年9 月27日核准卡號0000000000000000號之萬事達卡金卡信
    用卡1 張予戊○○使用，戊○○並於前揭信用卡背面署名欄
    內偽簽「丁○○」簽名1 枚，以偽造「丁○○」於信用卡有
    效期限內有權使用該信用卡之辨識及證明，足以生損害於丁○○及遠東銀行對於信用卡審核之正確性。復連續於如附表
    五(一)所示之時間、商店，於消費或選定商品後，提示前揭信
    用卡予如附表五(一)所示之各特約商店，並偽簽「丁○○」簽
    名於簽帳單上（在各份簽帳單之客戶收執聯及商店留存聯上
    經由複寫而各偽造1 枚「丁○○」簽名，各份簽帳單之每一
    聯簽帳單上均有1 枚偽造「丁○○」簽名），以表示係「丁○○」確認如附表五(一)所示之刷卡金額共計27,435元，與向
    發卡銀行表示有簽帳消費之意而行使之，使各該特約商店人
    員陷於錯誤，誤信其係真正之信用卡持有人而分別交付其所
    購買之物品或提供服務，足生損害於「丁○○」及如附表所
    示各該特約商店及遠東銀行支付帳款之正確性。其又於附表
    五(二)所示之時間，以冒用「丁○○」之不正當方法，持上揭
    信用卡向金融機構之自動付款機預借現金，取得現鈔共計19
    4,000 元，現尚積欠共計221,435 元。
  (十)戊○○因駕駛車牌號碼Y8-1951 號自用小貨車時，並未懸掛
    車牌，經交通警察攔查時，為逃避查緝，其明知未獲丁○○
    同意，竟基於偽造丁○○簽名及偽造私文書之概括犯意，連
    續於91年6 月16日上午8 時27分，在高雄縣鳥松鄉○○路
    、91年9 月20日下午5 時13分，在臺南市火車站圓環時、
    91年9 月21日上午8 時10分，在國道1 號高速公路南下36
    5.2 公里處（舉發通知單2 張）、91年12月11日晚上8 時
    50分，在臺南市○○街146 號前、92年1 月29日下午4時
    49分，在臺南市○○路與公園南路口，假冒為丁○○本人，
    連續冒用丁○○名義，在舉發違反道路交通管理事件通知單
    上之「收受通知聯者簽章」欄位處偽簽「丁○○」簽名共6
    枚，以示業已收受舉發通知單，再交還值勤之交通員警，足
    以生損害於丁○○及交通管理機關對交通秩序管理之正確性
    。
  (十一)於92年1 月3 日持丁○○國民身分證影本，冒用丁○○為「
    掬元食品商行」負責人名義，以價金579,000 元向瑞特汽車
    股份有限公司（下稱瑞特公司）購買車牌號碼5492-GF 號自
    用小客車，並於92年1 月6 日以設定動產抵押貸款方式向臺
    新國際商業銀行股份有限公司（下稱臺新銀行）借款500,00
    0 元，因臺新銀行要求借款人須開立本票及出具授權書，授
    權臺新銀行於授權人債務不履行時，得自行填具到期日及約
    定利率，以行使本票之權利，以供擔保。戊○○為符合臺新
    銀行貸款要求，並向監理機關申請辦理新領牌照及動產抵押
    登記，竟持前述偽造之「丁○○」之印章1 枚（如上揭事實
    欄一(三)所載），在動產擔保交易動產抵押設定登記申請書
    上債務人欄（一式3 份）接續偽簽「丁○○」之簽名共3 枚
    ，並蓋用前述偽造之「丁○○」印文共6 枚、車輛動產抵
    押契約書上借款人負責人欄、共同連帶保證人欄（一式3 份
    ）接續偽簽「丁○○」之簽名共6 枚，並蓋用前述偽造之「
    丁○○」印文共計24枚、汽車貸款申請書暨客戶基本資料
    表上及申請人、保證人簽名蓋章欄接續蓋用前述偽造之「丁○○」印文共計3 枚、汽車貸款撥款動支申請暨委託書立
    書人欄偽簽「丁○○」之簽名1 枚，並接續蓋用前述偽造之
    「丁○○」印文共計4 枚、面額500,000 元之本票發票人
    欄接續偽簽「丁○○」之簽名2 枚，並蓋用前述偽造之「丁○○」印文2 枚、授權書之立授權書人（即發票人）欄接
    續偽簽「丁○○」之簽名2 枚，並蓋用前述偽造之「丁○○
    」印文2 枚、汽車新領牌照登記申請書車主簽章欄上蓋用
    前述偽造之「丁○○」印文1 枚，而偽造如上至所示之
    動產擔保交易動產抵押設定登記申請書、車輛動產抵押契約
    書、汽車貸款申請書暨客戶基本資料表、汽車貸款撥款動支
    申請暨委託書、授權書、汽車新領牌照登記申請書等私文書
    及本票（上揭文件均僅「丁○○」部分偽造），再持以行使
    ，分別將至所示偽造之文書交予臺新銀行承辦人員，使
    臺新銀行誤信本件借款人為「丁○○」，因而同意借款；另
    由不知情之瑞特公司業務員將所示偽造之文書交予臺南監
    理站承辦公務員，使臺南監理站承辦公務員，將前開不實事
    項，登載於職務上所掌之車籍登記簿之公文書上，而核發車
    牌號碼5492-GF 號予戊○○；另由不知情之台新銀行業務員
    持動產擔保交易動產抵押設定登記申請書並檢附車輛動產抵
    押契約書、汽車新領牌照登記書車主聯，交予臺南監理站承
    辦公務員，使臺南監理站承辦公務員，將前開不實事項，登
    載於職務上所掌之設定動產擔保交易動產抵押登記簿，足生
    損害於丁○○、臺新銀行及公路監理機關對於車籍資料、動
    產擔保交易設定資料管理之正確性。又戊○○為動產擔保交
    易法之債務人，其與臺新銀行並簽立動產抵押契約書，且於
    92年1 月10日向臺南監理站處辦理動產擔保交易動產抵押設
    定債權人變更登記完畢，約定自92年1 月31日起至95年12月
    31日止，每月為1 期，每期應支付本息14,170元，並約定系
    爭車輛存放地點為臺南市○區○○街141 、143 號1 樓，於
    貸款未清償完畢前，不得任意遷移、出賣、出質、移轉或為
    其他任何處分。臺新銀行誤以為戊○○將按期償還上開款項
    ，乃陷於錯誤，而如數交付500,000 元予戊○○。詎戊○○
    自取得上開借款後，並未給付任何分期款，竟意圖為自己不
    法之利益，於92年1 月6 日未經臺新銀行同意，將該車出質
    予設於高雄市新興區○○○路20號之丙○○○，憑以典當借
    款160,000 元，並於當票上之持當人當票內容確認欄冒用「
    丁○○」名義偽造「丁○○」簽名及指印各1 枚，持以向丙○○○行使，致臺新銀行追索無著而受有損害，及對丙○○○對於點當業務之管理正確性。嗣戊○○因另案通緝中，於
    92年1 月31日晚上11時55分，自行前往臺南縣警察局永康分
    局復興派出所，表明其為通緝犯，並於有偵查犯罪權限之公
    務員尚未發覺其上揭犯行前，向該管公務員鄭慧愮警員自首
    而接受裁判，另經臺新銀行派員至系爭車輛存放地點查訪未
    著，始知悉上情。
二、案經遠東銀行、中華銀行、第一銀行分別訴由臺南市警察局
    第二分局、臺南縣警察局永康分局報請臺灣臺南地方法院檢
    察署呈請臺灣高等法院檢察署檢察長核轉臺灣高雄地方法院
    檢察署偵查起訴；及由臺新銀行訴由高雄縣警察局仁武分局
    報請臺灣高雄地方法院檢察署移送併案審理。
    理  由
壹、證據能力部分：
一、按被告以外之人於偵查中向檢察官所為陳述，除顯有不可信
    之情況者外，得為證據，刑事訴訟法第159 條之1 第2 項定
    有明文。檢察官代表國家偵查犯罪，依法有訊問被告、證人
    及鑑定人之權力，且須對被告有利、不利之情形均應注意，
    況徵諸實務運作，檢察官實施刑事偵查程序，亦能恪遵法定
    程序之要求，不致有違法取證情事且可信度極高，是被告以
    外之人前於偵查中已具結而為證述，除反對該項供述得具有
    證據能力之一方，已釋明「顯有不可信之情況」之理由外，
    不宜以該證人未能於審判中接受他造之反對詰問為由，即遽
    指該證人於偵查中之陳述不具證據能力，方符前揭法條之立
    法意旨。是證人王淑青於檢察官偵查時具結證述（見92 年
    度發查字第3088號卷第37頁；93年度偵字第156 號卷第11
    頁），被告未曾提及檢察官在偵查時，有任何不法取供之情
    形，是客觀上並無顯不可信之情況，前揭證人於偵查中之陳
    述及證言，自具有證據能力。
二、按被告以外之人於審判外之陳述，雖不符前4 條之規定，而
    經當事人於審判程序同意作為證據，法院審酌該言詞陳述或
    書面陳述作成時之情況，認為適當者，亦得為證據。當事人
    、代理人或辯護人於法院調查證據時，知有第159 條第1 項
    不得為證據之情形，而未於言詞辯論終結前聲明異議者，視
    為有前項之同意，刑事訴訟法第159 條之5 定有明文。立法
    意旨在於傳聞證據未經當事人之反對詰問予以核實，原則上
    先予排除，惟若當事人已放棄詰問或未聲明異議，基於證據
    資料愈豐富，愈有助於真實發現之理念，且強化言詞辯論主
    義，法院自可承認該傳聞證據例外擁有證據能力。經查，
    告訴代理人朱博文、盧建勳、謝孝晴、甲○○（見臺南市警
    察局第二分局南市警二刑偵字第577 號卷第3 頁至第8 頁、
    第10頁至第11頁；93年度偵字第2794號卷第14頁；93年度他
    字第688 號卷第2 、38、44頁）、證人丁○○（見臺南市
    警察局第二分局南市警二刑偵字第577 號卷第5 頁至第7頁
    ；同上警卷第56 1號卷第3 頁至第4 頁；臺南縣警察局永康
    分局永警刑字第0920001796號卷第12頁至第15頁；93年度他
    字第688 號卷第10頁）、證人鄧乃傑（見臺南市警察局第
    二分局南市警二刑偵字第577 號卷第9 頁）、證人葉和元
    （見臺南市警察局第二分局南市警二刑偵字第561 號卷第3
    頁至第6 頁）、證人王淑青（見臺南縣警察局永康分局永
    警刑字第0920001796號卷第9 頁至第11頁）分別於警詢中之
    陳述，雖均係被告以外之人於審判外之陳述，性質上屬傳聞
    證據，惟經被告於本院審理中同意作為證據，又本院審酌該
    言詞陳述作成時之情況，並查無其他不法之情狀，足認為得
    為本案之證據，依刑事訴訟法第159 條之5 之規定，前揭證
    人於偵查中之陳述及證言自均具有證據能力。
貳、認定犯罪事實所憑之證據及理由：
一、上開事實除事實一(二)、(十一)所示偽造本票部分之犯行外，其餘
    犯罪事實業據被告坦承不諱，另就前揭偽造本票之犯行，被
    告則予以否認，辯稱：(一)伊借款時並不知所簽署之文件中有
    本票，況伊前曾有偽造有價證券之前科，若知文件中有本票
    ，伊不可能會偽造該本票，(二)前揭犯罪事實所列詐欺犯行並
    不構成常業詐欺云云。
二、經查：
  (一)上揭犯罪事實，業據告訴代理人朱博文、盧建勳、謝孝晴
    、證人鄧乃傑（見臺南市警察局第二分局南市警二刑偵字第
    57 7號卷第3 頁至第11頁、93年度偵字第2794號卷第14頁）
    、證人葉和元（見臺南市警察局第二分局南市警二刑偵字
    第561 號卷第3 頁至第6 頁）、丁○○（見臺南市警察局第
    二分局南市警二刑偵字第577 號卷第5 頁至第7 頁；同上警
    卷第561 號卷第3 頁至第4 頁；臺南縣警察局永康分局永警
    刑字第0920001796號卷第12頁至第15頁；93年度他字第688
    號卷第10頁）、證人王淑青（見臺南縣警察局永康分局永警
    刑字第0920001796號卷第9 頁至第11頁）分別於警詢中之陳
    述；證人王淑青於檢察官偵查時具結證述（見92年度發查
    字第3088號卷第37頁；93年度偵字第156 號卷第11頁）明確
    ，並有臺南市警察局第二分局92年10月27日受理刑事案件
    報案三聯單（見臺南市警察局第二分局南市警二刑偵字第57
    7 號卷第12頁）；臺南縣山上鄉戶政事務所92年10月16日
    南縣山戶字第0920001123號函、93年8 月19日南縣山戶字第
    0930000845函、94年3 月9 日南縣山戶字第0940000228號函
    檢附之國民身分證請領記錄查詢、補領國民身分證申請書影
    本、戶籍謄本影本（見92年度發查字第3088號卷第7 頁至第
    10頁；原審卷第89至92頁、第258 、259 頁）；奇異公司
    94年3 月9 日刑事陳報狀檢附之分期付款申請書、汽車新領
    牌照登記書、附條件買賣暨動產擔保契約書、動產擔保交易
    附條件買賣設定登記申請書、本票及授權書各1 份（見同上
    發查卷第12、15、16頁、原審卷第237 至243 頁）；中國
    信託銀行93年9 月9 日中信銀南字第93005920143 號函檢附
    存款相關服務性業務申請約定書1 紙、法人辦理一般性活期
    有摺存款業務申請書、印鑑卡2 紙、法人基本資料、確認條
    款約定書（見臺南縣警察局永康分局永警刑字第0920001796
    號卷第20、22頁、同上發查卷第48、49頁、原審卷第125 、
    126 頁本院卷宗）；房屋租賃契約書、同意書、房租收付
    款明細影本、保留金收據影本各1 份（見臺南市警察局第二
    分局南市警二刑偵字第561 號卷第20頁至第30頁）；臺南
    市政府93年8 月23日南市建商字第09300713240 號函檢附之
    臺南市政府營利事業統一發證設立登記申請書、臺南市政府
    行號名稱預查答覆表、台南市政府營利事業登記證影本、掬
    元食品商行營利事業統一發票、設立登記申請書影本、臺灣
    電力公司臺南區營業處書函影本、臺灣省自來水公司裝置證
    明影本、「丁○○」國民身分證影本、臺南市稅捐稽徵處房
    屋稅籍證明書影本、營利事業登記抄本影本（見原審卷第95
    至103 頁）；第一銀行93年9 月1 日（93）一總消卡易字
    第08418 號函檢附之第一銀行信用卡申請書影本、「丁○○
    」國民身分證影本、中國信託銀行信用卡影本、刷卡消費記
    錄、信用卡消費款往來明細各1 份、簽帳單4 紙（見原審卷
    第106 至118 頁、第123 、124 、129 、130 、131 、135
    頁、同上發查卷第50至53頁）；中華銀行臺南分行92年11
    月4 日（92）中銀南字第303 號函檢附活期存款及信用卡開
    戶申請書、存款總約定書影本各1 紙、印鑑卡2 張（參見臺
    灣高雄地方法院檢察署92年度發查字第3088號卷宗第22頁至
    第25頁）；中華銀行信用卡部93年10月14日（93）中銀卡字
    第0930148 號函檢附之信用卡申請書正本、「丁○○」國民
    身分證影本、第一銀行信用卡影本、信用卡消費明細表各1
    紙、簽帳單13紙（見原審卷第75至86頁、臺南市警察局第二
    分局南市警二刑偵字第557 號卷第34至49頁、第50至57頁、
    同上發查卷第22至25頁）；遠東銀行93年10月23日刑事陳
    報狀檢附之信用卡申請書省利代償3 方案申請書、「丁○○
    」國民身分證影本、第一銀行信用卡影本、第一銀行交易明
    細繳款通知、信用卡消費明細表各1 紙、簽帳單12紙（見臺
    南市警察局第二分局南市警二刑偵字第557 號卷第17至21頁
    、第23至32頁、同上發查卷第57至59頁、原審卷第138 至
    156 頁、93年偵字第156 號卷第65至74頁）；中國信託銀
    行存摺2 本、第一銀行信用卡、中國信託銀行信用卡、遠東
    銀行信用卡、中華銀行東森購物信用卡各1 張（見臺南縣警
    察局永康分局永警刑字第0920001796號卷第20至22頁）；
    內政部警政署國道公路警察局舉發違反道路交通管理事件通
    知單正本6 紙（見臺南縣警察局永康分局永警刑字第
    0920001796 號 卷第17至19頁）；交通部公路總局嘉義區
    監理所臺南監理站92年10月15日嘉監南字第0920023101號函
    檢附汽車異動歷史查詢單、汽車新領牌照登記書影本各2 份
    （見92年度發查字第3088號卷第12頁至第16頁）、車牌號碼
    車號Y8—1951 號 自用小貨車及車牌號碼5492-GF 號自用小
    客車行車執照影本2 紙（見臺南縣警察局永康分局永警刑字
    第0920001796號卷第23頁）；大慶汽車工業股份有限公司
    93年1 月27日（93）行字第93001 號函附之車輛資歷卡（見
    同上偵查卷第28 頁）、 瑞特汽車股份有限公司93年1 月17
    日陳報狀檢附之訂購合約書影本、繳款單收入傳票影本、存
    款憑條、汽車新領牌登記書影本、行照影本、統一發票影本
    、國民身分證影本各1 紙（93年度偵字第156 號卷第30至37
    頁）；臺新銀行94年3 月22日刑事陳報狀檢附動產擔保交
    易動產抵押設定登記申請書、車輛動產抵押契約書、汽車貸
    款申請書暨客戶基本資料表、汽車貸款撥款動支申請暨委託
    書、本票、本票授權書各1 份；交通部公路總局嘉義地區監
    理所臺南監理站94 年3月10日嘉監南字第0940005824號函1
    紙（見原審卷第24 6至248 頁、第261 至271 頁）、外訪照
    片報告單、照片各2 紙（見93年度他字第688 號卷第18頁至
    第21頁）；勝興當舖當票及高雄市丙○○○收當物品日報
    表影本各1 紙（見93年度偵字第156 號卷宗第26頁、第27頁
    ）在卷可參，核屬相符。
  (二)至被告辯稱：因賣車之業務員並未告知其所簽發之資料為本
    票，故其不知所簽發之文件為本票，亦不知道買車貸款要簽
    發本票云云。然查：證人即臺新銀行承辦人員張朝順於原審
    審理中證述：其將汽車貸款書交予被告簽名，該文件下方明
    白標示「本票」文字，且向銀行借錢本來就要簽發本票（見
    原審卷第215 至223 頁）等語屬實，並有臺新銀行94年3 月
    22日刑事陳報狀檢附本票、本票授權書各1 份核屬相符，佐
    以被告自承伊前有偽造有價證券之前科，參酌卷附臺灣高等
    法院被告前案紀錄表之記載，被告確曾於86年間因偽造有價
    證券案件，經原審法院有期徒刑3 年2 月確定，足見被告所
    言非虛，是以被告前既已有偽造有價證券經判處罪刑確定之
    前科，顯見被告有偽造有價證券之經驗，則依常情，被告於
    向金融機構借款時，對於金融機構借款及簽署文件之流程應
    已知悉，理應於金融機構從業人員要伊簽署文件時，審慎核
    閱所簽署文件內容後始於相關文件上簽署才是，故被告辯稱
    不知簽署之文件中有本票一情，顯屬事後卸責之詞，不足信
    採。至證人張朝順於原審雖證稱：「（給被告簽名時，本票
    上之金額、日期被告有無填寫？）沒有，因當時核准貸款金
    額不確定，所以無法填寫，金額、日期應該是核准或核撥貸
    款時填寫的，是我寫的... 」等語，經核證人所述上情，與
    一般金融實務相符，自堪憑採，是被告除於本票上簽名蓋印
    外，確然未於本票上親自填寫發票金額及日期無訛，然因被
    告既已親自在本票上簽名、蓋印在先，且事後申請貸款文件
    經金融機構審核撥款後，衡情被告應已知情貸款之金額及核
    撥之日期，是由此足可推論被告於本票上簽名、蓋印時，應
    已概括授權銀行承辦人員代為填載發票金額及日期甚明。故
    銀行承辦人員於貸款核撥後，據實於本票上代為填載發票金
    額、日期，實無不法之處，並不因被告所簽署之授權書上僅
    約定授權銀行業者自行填寫「到期日及約定利率」乙詞，而
    為有利於被告之認定。另辯護人為被告辯護稱：被告並未在
    本票上填寫發票金額、日期，本票上之發票日及金額是銀行
    承辦人員擅自填載云云，實有誤會，應予指明。
  (三)被告於原審及本院雖又辯稱：其有能力足以清償債務，僅因
    其經營事業資金需求過大，加上支票票款債務，及另案在通
    緝期間，才借用丁○○之名義申請信用卡度過難關，惟其均
    有正常繳納信用卡債務並無常業詐欺犯行云云。惟查，按刑
    法上之常業犯，乃指藉該犯罪以為日常謀生之職業者，即屬
    成立，至其原來是否無業，或除恃此犯罪為謀生之職業外，
    有無尚兼其他職業，均可不問。又刑法詐欺取財罪之成立，
    以意圖為自己或第三人不法之所有，以詐術使人將本人或第
    三人之物交付為要件；而所謂以詐術使人交付，必須被害人
    因其詐術而陷於錯誤，或利用被害人之錯誤而行詐，苟其所
    用之方法，不能認為詐術，亦不致使被害人發生錯誤，即無
    詐欺之可言（最高法院82年度臺上字第3532號判決要旨參照
    ）。被告冒名申請上揭信用卡並刷卡消費，尚積欠借款，已
    如前述，爰審酌被告如確有經濟能力支付所有債務，應無冒
    用「丁○○」之名義為上揭申請國民身分證、信用卡，並持
    以向金融銀行申請帳戶存摺或向銀行以動產抵押、附條件買
    賣之方式借款之必要，是被告並無正常收入所得，經濟情狀
    不佳，亦無多餘能力付貸款，其以冒用「丁○○」之詐術使
    人將本人之物交付之行為應可認定；況被告於原審審理中亦
    自承其冒用「丁○○」名義申請上揭信用卡，係用以開麵包
    店所需之原物料、汽車加油、預借現金及購買嬰兒用品所需
    等語，足見被告確實藉詐欺取財所得維生無訛，其上揭所為
    應屬常業詐欺犯行。
  (四)另被告於原審辯稱：其知購買車牌號碼5492-GF 號自用小客
    車時，有在卷附動產擔保交易動產抵押設定登記申請書、車
    輛動產抵押契約書、汽車貸款申請書暨客戶基本資料表、汽
    車貸款撥款動支申請暨委託書、本票、授權書、汽車新領牌
    照登記申請書上，冒用「丁○○」名義簽名，然當時因為急
    於用錢，故隨便簽名，未詳讀內容，且其係遭他人欺騙將車
    子典當，其無違反動產擔保交易法之故意云云。經查：依動
    產擔保交易法成立之交易，係屬要式行為，應以書面訂立契
    約，並依動產抵押、附條件買賣或信託占有，分別載明其應
    記載之事項，此在該法第5 條、第16條、第17條及第33條規
    定甚明。經查，被告係於上揭時間以上開車輛設定動產抵押
    之方式，向臺新銀行貸款等情，業如前述，是被告應為動產
    擔保交易之債務人之事實，堪以認定。況證人即動產抵押契
    約承辦業務員張朝順於原審中亦明確證稱：動產抵押貸款過
    程係與被告接洽等語（原審卷第219 頁），而被告於警詢中
    自承教育程度為高中畢業，足見被告應有識別文件內容意義
    之能力，另觀諸卷附貸款暨動產抵押契約書、動產擔保交易
    動產抵押設定登記申請書上並有被告冒用「丁○○」名義之
    偽造簽名、印章，是被告應係瞭解上揭文件內容後方才蓋印
    簽名，況被告事後復將車輛典當予丙○○○之事實，已如前
    述，被告前揭所辯，顯係卸責之詞，不足採信。
  (五)綜上所述，被告所辯均無可採，其確有常業詐欺、行使偽造
    私文書、特種文書、使公務員登載不實及意圖供行使之用，
    而偽造有價證券及違反動產擔保交易法之犯行，本案事證明
    確，被告上揭犯行應堪認定。
三、按(一)在信用卡背面簽名欄簽名，自形式上整體觀察，即足以
    知悉係表示信用卡之簽名者於信用卡有效期限內有權使用該
    信用卡之辨識及證明，並非依習慣或特約表示一定用意之證
    明，性質上係屬刑法第210 條之私文書（最高法院93年度臺
    上字第3419號判決要旨參照）；又信用卡簽帳單，係持卡人
    向特約商店消費後，簽署持卡人之姓名，由特約商店將第一
    聯交持卡人收執，第二聯則由特約商店取回，再由特約商店
    將之交與收單機構存查，資以向發卡銀行請款。該簽帳單由
    持卡人簽名，即表示持卡人同意依據其與發卡銀行間之約定
    ，對其所購物品或接受服務，均應按簽帳單之消費金額，付
    款予發卡銀行。故持卡人於簽帳單簽名，係對所簽金額負擔
    付款之義務，性質上屬消費付款契約書，亦為私文書（最高
    法院90年度臺上字第6898號判決要旨參照）。(二)被告於警員
    製作違反道路交通管理事件通知單之「收受通知聯者簽章」
    部分偽簽「丁○○」署押後，交回取締之警員，係表示已收
    到該違規通知單之證明，有收據之性質，且足以生損害於警
    察機關對道路交通管理處罰事件處理之正確性及丁○○，其
    性質上應以私文書論。又被告將上開違規通知單交回警員時
    ，則有行使該私文書之意思與行為。(三)偽造有價證券而復持
    以行使，其行使行為吸收於偽造行為之中，衹應論以偽造罪
    ，且有價證券內所蓋之印文，為構成證券之一部，所刻之印
    章，為偽造之階段行為，均應包括於偽造罪之內，自不生牽
    連或想像競合之問題（最高法院31年上字第88號判例要旨參
    照）；而行使偽造之有價證券以使人交付財物，本即含有詐
    欺之性質，如果所交付之財物，即係該證券本身之價值，其
    詐欺取財仍屬行使偽造有價證券之行為，不另論以詐欺取財
    罪；但如行使該偽造之有價證券，係供擔保或作為新債清償
    而借款，則其借款之行為，已屬行使偽造有價證券行為以外
    之另一行為，始應再論以詐欺取財罪，並依牽連犯關係，從
    一重處斷（最高法院90年度臺上字第5416號判決要旨參照）
    。是核被告所為，係犯刑法第201 條第1 項之偽造有價證券
    罪；刑法第214 條使公務員登載不實罪、刑法第216 條、第
    210 條之行使偽造私文書罪、刑法第340 條常業詐欺罪、刑
    法第339 條之2 第1 項以不正方法由自動付款設備取得他人
    之物罪及動產擔保交易法第38條標的物出質罪。公訴人於起
    訴事實中雖未敘及被告持冒用他人名義申請之信用卡預借現
    金之行為，然此部分與前揭公訴人已起訴經論罪部分，有牽
    連犯之裁判上一罪關係；另併案部分（93年度偵字第10281
    號）雖未據起訴，然該部分與檢察官起訴部分，具有連續犯
    之裁判上一罪關係，依刑事訴訟法第267 條之規定，應為起
    訴效力所及，本院自應併予審究。公訴人認被告冒用他人名
    義刷卡購物、簽訂動產擔保契約借款，僅係成立刑法第339
    條第1 項之詐欺取財罪，起訴法條尚有未恰，惟起訴之基本
    事實相同，本院自得依刑事訴訟法第300 條之規定變更起訴
    法條為刑法第340 條之常業詐欺罪。被告利用不知情之刻印
    業者偽刻「丁○○」印章；及利用不知情之銀行承辦人員、
    汽車公司業務員持以行使前述偽造之私文書等犯行，均為間
    接正犯。又被告偽造簽名或偽刻印章蓋用印文或盜用印章蓋
    用印文於事實一(一)至(十一)所示之私文書等行為，應為偽造各該
    私文書之部分行為；被告偽造私文書後復持以行使，偽造之
    低度行為，應為行使之高度行為所吸收，不另論罪，僅論以
    行使偽造私文書罪。至被告偽造「丁○○」本票之有價證券
    後復持以行使，其行使偽造有價證券之輕行為為偽造有價證
    券之重行為所吸收，不另論罪。又被告分別持面額270,000
    元、500,000 元，偽造之「丁○○」本票供作向奇異公司、
    臺新銀行借款之擔保，以擔保被告清償借款，則其持該偽造
    本票借款之行為，為行使有價證券以外之另一詐欺犯行。被
    告如附表三(一)、附表四、附表五(一)所示之一式2 聯之簽帳單
    上，以1 個偽造署名之行為，因複寫結果同時產生2 個偽造
    之署名，為包括一罪。被告先後多次偽造有價證券、行使偽
    造私文書、使公務員登載不實、以不正方法由自動付款設備
    取得他人財物等數行為，均時間緊接，手法相似，觸犯基本
    構成要件相同之罪名，顯係基於概括犯意反覆為之，均為連
    續犯，應均依刑法第56條規定，各以一罪論，並加重其刑。
    被告所犯常業詐欺、動產擔保交易法第38條標的物出質罪、
    連續偽造有價證券、連續行使偽造私文書、連續使公務員登
    載不實、連續以不正方法由自動付款設備取得他人財物等數
    罪間，均互有方法目的之牽連關係，為牽連犯，應從一重之
    行使偽造有價證券罪處斷。按刑法第62條所規定之自首，以
    對於未發覺之罪，向有偵查權之機關或公務員自承犯罪，進
    而接受裁判為要件；而具有裁判上一罪關係之犯罪，苟全部
    犯罪未被發覺前，行為人僅就其中一部分犯罪自首，固仍生
    全部自首之效力，反之，倘其中一部分犯罪已先被有偵查權
    之機關或公務員發覺，行為人方就其餘未被發覺之部分，自
    動供認其犯行時，因與上開自首之要件不符，自不得適用自
    首之規定減輕其刑（最高法院90年度臺上字第5435號判決要
    旨參照）。經查，被告於有偵查犯罪權限之公務員尚未發覺
    其上揭事實欄一所載犯行前，先主動至臺南縣警察局永康分
    局復興派出所，向該管公務員自首其上揭犯行而接受裁判乙
    情，業據證人即接受被告自首之員警鄭慧愮到庭證述明確（
    見原審卷第210 至214 頁），爰依刑法第62條前段規定減輕
    其刑，並依法先加後減之。
四、原審據以論處被告罪刑，固非無見。惟查：(一)原判決理由既
    認事實一(二)、(十一)所示本票上發票人為被告（應是丁○○之誤
    ）部分係屬偽造，應依刑法第205 條規定沒收，然其主文竟
    泛稱附表一所示文書上偽造之「丁○○」簽名、印文，似謂
    僅將本票上偽造之「丁○○」簽名、印文予以沒收，理由與
    主文顯然不符。(二)事實一(二)所示汽車新領牌照登記申請書及
    申請分期付款申請書上僅蓋用「丁○○」之印文，並未偽造
    其簽名，原判決為如上認定，並諭知該偽造之簽名應予沒收
    ，亦有未恰。(三)事實一(二)、(十一)所示犯行，被告均是利用不知
    情之汽車公司及貸款公司業務員持偽造之私文書，代為辦理
    汽車新領牌照登記及動產擔保交易登記等事宜，應論以間接
    正犯，原判決未予論述，亦有疏漏。(四)原判決論罪欄認被告
    犯有刑法第217 條第1 項、第2 項之罪，惟其後理由卻又論
    述被告偽刻印章蓋用印文或盜用印章蓋用印文於事實一所示
    私文書等行為，應為偽造各該私文書之部分行為，不另論罪
    ，前後論述亦有矛盾。被告上訴意旨否認犯罪，指摘原判決
    不當，雖無理由；惟原判決既有上開可議，自應由本院將原
    判決撤銷改判。審酌被告正值壯年，不思正道，為圖不勞而
    獲，竟連續利用其兄丁○○之名義，從事冒名申請信用卡、
    帳戶及偽造有價證券等行為，並恃盜刷取財維生，所為嚴重
    破壞信用卡之交易機能及社會金融秩序之安定，又多次違規
    遭警取締，顯然漠視交通法規之設立目的，惡性非輕等一切
    情狀，仍量處原判決所處之有期徒刑3 年6 月，以資懲儆。
五、沒收部分：
  (一)按上訴人用以詐欺取財之偽造、變造等書類，既已交付於被
    害人收受，則該物非屬上訴人所有，除偽造書類上偽造之印
    文、署押，應依刑法第219 條予以沒收外，依同法第38條第
    3 項之規定，即不得再對各該書類諭知沒收（最高法院43年
    臺上字第747 號判例要旨參照）。
  (二)按刑法第205 條對於偽造、變造之有價證券設有沒收之特別
    規定，是對於偽造之有價證券自應依該條規定宣告沒收。惟
    關於二人以上為共同發票人之有價證券，如僅其中部分共同
    發票人係偽造，因該有價證券之真正發票人部分仍屬有效，
    為避免影響合法執票人對於真正發票人之票據權利，自不得
    將整張有價證券宣告沒收，此時僅依前開法條規定，將該有
    價證券關於偽造發票人部分宣告沒收即可（最高法院91年度
    臺上字第7082號判決要旨參照）。
  (三)事實一(二)、(十一)所示本票上發票人為「丁○○」之部分屬偽造
    ，依上揭說明，該部分不問屬於犯人與否，依刑法第205 條
    之規定沒收；另偽造之「丁○○」印章1 枚，雖未經扣案，
    然無法證明業已滅失，不問屬於犯人與否，亦應依刑法第21
    9 條之規定沒收。附表一所示文書上偽造之「丁○○」簽名
    、印文及指印、附表三(一)、附表四、附表五(一)所示簽帳單上
    偽造之「丁○○」簽名，不問屬於犯人與否，均應依刑法第
    219 條之規定予以沒收；附表二所示之物係被告犯罪所得之
    物，均屬被告所有，爰均依刑法第38條第1 項第3 款之規定
    宣告沒收。
  (四)至事實一(一)至(十一)所示偽造之文件，已分別由被告交付予上揭
    各該銀行及公司，均非屬被告所有；又第一銀行卡號000000
    0000000000號之萬事達卡金卡信用卡1 張及卡號0000000000
    000000號之萬事達卡金卡信用卡1 張、中華銀行卡號000000
    0000000000號之東森購物萬事達卡金卡信用卡1 張、遠東銀
    行卡號0000000000000000號之萬事達卡金卡信用卡1 張，各
    該信用卡所有權屬於上揭各銀行，並非被告所有；附表三(一)
    、附表四、附表五(一)所示簽帳單之商店存根聯，被告均已分
    別交付各特約商店服務人員收執，亦非被告所有；另事實一
    (一)所示補領國民身分證申請書上所貼之「戊○○」本人之相
    片1 張，雖屬被告犯罪所用之物，但已因連同申請書持交戶
    政事務所，已非被告所有，故上開所列之文件、信用卡等物
    ，本院均不予宣告沒收。至被告持有之簽帳單「客戶存查聯
    」部分，因被告既是冒名刷卡，並無付款之意思，自無保存
    之必要，衡情應已丟棄，亦據被告供明在卷，應認已滅失而
    不存在，則上開簽帳單客戶存查聯及其上偽造之簽名，本院
    亦無庸再予宣告沒收，附此敘明。又事實欄所載被告盜用其
    兄丁○○印章部分（詳見事實一(一)、(二)、(三)、(四)、(五)所載）
    ，因該印章及其所蓋用之印文均係屬真正，並非偽造，故亦
    不予以宣告沒收。
據上論結，應依刑事訴訟法第369 條第1 項前段、第364 條、第
299 條第1 項前段、第300 條，動產擔保交易法第38條、刑法第
11條前段、第201 條第1 項、第205 條、第214 條、第216 條、
第210 條、第339 條之2 第1 項、第340 條、第55條、第56條、
第62條前段、第219 條、第38條第1 項第3 款，罰金罰鍰提高標
準條例第1 條前段，判決如主文。
本案經檢察官姜麗儒到庭執行職務。
中    華    民    國    95    年    3     月    1     日
                  刑事第七庭    審判長法  官   莊飛宗
                                      法  官   曾逸誠
                                      法  官   黃三友
以上正本證明與原本無異。
如不服本判決應於收受本判決後10日內向本院提出上訴書狀，其
未敘述上訴理由者，並得於提起上訴後10日內向本院補提理由書
狀（均須按他造當事人之人數附繕本）「切勿逕送上級法院」。
中    華    民    國    95    年    3     月    3     日
                                     書記官    黃玉珠
【附表一】
 一、附條件買賣暨動產擔保契約書之甲方欄（一式4 份）、授權
     書之立授權書人（即發票人）欄、動產擔保交易附條件買賣
     設定登記申請書債務人欄（一式3 份）偽造之「丁○○」簽
     名共8枚。
 二、存款相關服務性業務申請約定書申請人欄上偽造之「丁○○
     」簽名1 枚、印鑑卡存款人欄及式樣(一)欄上偽造之「丁○○
     」簽名共3 枚、印鑑卡存款人欄及式樣(一)欄上偽造之「丁○○」簽名共3 枚、印鑑卡存款人欄及式樣(二)欄上偽造之「丁○○」印文共2 枚。
 三、保留金收據之承租人欄偽造之「丁○○」簽名及指印各1 枚
     、房屋租賃契約書簽名欄偽造之「丁○○」簽名1 枚、2 份
     同意書上承租人姓名欄偽造之「丁○○」簽名各1 枚、房租
     收付款明細欄偽造之「丁○○」簽名及印文各1 枚。
 四、辦理法人一般性活期存摺存款業務申請書負責人欄及印鑑欄
     偽造之「丁○○」簽名、印文各1 枚、印鑑卡存款人欄及式
     樣(一)欄上偽造之「丁○○」簽名、印文各1 枚、確認條款約
     定書之負責人欄偽造之「丁○○」簽名1 枚、法人基本資料
     及確認條款約定書上偽造之「丁○○」印文4 枚。
 五、信用卡申請書上之正卡申請人簽名欄偽造之「丁○○」簽名
     1 枚、第一銀行卡號0000000000000000號、00000000000000
     00號萬事達卡金卡信用卡背面署名欄偽造之「丁○○」簽名
     各1 枚。
 六、信用卡申請書上之正卡申請人簽名欄偽造之「丁○○」簽名
     1 枚、中華銀行卡號0000000000000000號之東森購物萬事達
     卡金卡信用卡背面署名欄偽造之「丁○○」簽名1 枚、中華
     銀行存款總約定書上及委託人欄偽造之「丁○○」簽名1 枚
     及偽造之「丁○○」印文2 枚、印鑑卡無摺存款戶存戶欄偽
     造之「丁○○」簽名1 枚及偽造之「丁○○」印文2 枚。
 七、信用卡申請書上之正卡申請人簽名欄及省利代償三方案申請
     表上之申請人簽名欄偽造之「丁○○」簽名各1 枚、遠東銀
     行卡號0000000000000000號萬事達卡金卡信用卡背面署名欄
     內偽造之「丁○○」簽名1 枚。
 八、91年6 月16日、91年9 月20日、91年9 月21日、91年9 月21
     日、91年12月11日、92年1 月29日舉發違反道路交通管理事
     件通知單上「收受通知聯者簽章」欄位處偽造之「丁○○」
     簽名共6 枚。
 九、動產擔保交易動產抵押設定登記申請書上及債務人欄（一式
     3 份）偽造之「丁○○」簽名共計3 枚及偽造之「丁○○」
     印文共計6 枚、車輛動產抵押契約書上及借款人負責人欄、
     共同連帶保證人欄（一式3 份）偽造之「丁○○」簽名共計
     6 枚及偽造之「丁○○」印文共計24枚、汽車貸款申請書暨
     客戶基本資料表上及申請人、保證人簽名蓋章欄偽造之「丁○○」印文共計3 枚、汽車貸款撥款動支申請暨委託書上及
     立書人欄偽造之「丁○○」簽名1 枚及偽造之「丁○○」印
     文共計4 枚、授權書之立授權書人（即發票人）欄偽造之「
     丁○○」簽名、印文各2 枚、汽車新領牌照登記申請書車主
     簽章欄上偽造之「丁○○」印文1 枚。
 十、丙○○○當票持當人當票內容確認欄偽造之「丁○○」簽名
     及指印各1 枚。
【附表二】
 一、補發「丁○○」國民身分證1張。
 二、中國信託銀行帳號0000000000000 號帳戶存摺1 本及金融卡
     1 張。
 三、中國信託銀行帳號000000000000號帳戶存摺1本。
 四、中華銀行帳號0000000 號帳戶及卡號22969 號金融卡1 張。
【附表三】第一銀行部分：
 (一)第一銀行卡號0000000000000000號之萬事達卡信用卡刷卡明
   細：
┌──┬────┬─────────────┬────┬───────────────┬────┐
│編號│消費時間│      商  店  名  稱      │消費金額│  偽  造  應  沒  收  之  物  │ 備 註  │
│    │（民國）│                          │(新台幣)│                              │        │
├──┼────┼─────────────┼────┼───────────────┼────┤
│1   │91.02.07│TESCO特易購               │8800元  │商店存根聯「丁○○」簽名壹枚。│        │
├──┼────┼─────────────┼────┼───────────────┤        │
│2   │91.02.08│家福股份有限公司          │33567元 │商店存根聯「丁○○」簽名壹枚。│        │
├──┼────┼─────────────┼────┼───────────────┤        │
│3   │91.02.10│中國石油成功路站          │500元   │商店存根聯「丁○○」簽名壹枚。│        │
├──┼────┼─────────────┼────┼───────────────┤        │
│4   │91.02.10│家福股份有限公司          │48965元 │商店存根聯「丁○○」簽名壹枚。│        │
├──┼────┼─────────────┼────┼───────────────┤        │
│5   │91.02.10│遠百企業股份有限公司      │13764元 │商店存根聯「丁○○」簽名壹枚。│        │
├──┼────┼─────────────┼────┼───────────────┤        │
│6   │91.02.14│太爺加油站股份有限公司    │500元   │商店存根聯「丁○○」簽名壹枚。│        │
├──┼────┼─────────────┼────┼───────────────┤        │
│7   │91.02.14│歸南加油站股份有限公司    │415元   │商店存根聯「丁○○」簽名壹枚。│        │
├──┼────┼─────────────┼────┼───────────────┤        │
│8   │91.02.22│北安加油站股份有限公司    │500元   │商店存根聯「丁○○」簽名壹枚。│        │
├──┼────┼─────────────┼────┼───────────────┤        │
│9   │91.02.23│又興汽車輪胎行            │900元   │商店存根聯「丁○○」簽名壹枚。│        │
├──┼────┼─────────────┼────┼───────────────┤        │
│10  │91.02.27│民安加油站股份有限公司    │500元   │商店存根聯「丁○○」簽名壹枚。│        │
├──┼────┼─────────────┼────┼───────────────┤        │
│11  │91.03.08│太爺加油站股份有限公司    │500元   │商店存根聯「丁○○」簽名壹枚。│        │
├──┼────┼─────────────┼────┼───────────────┤        │
│12  │91.03.08│彼薩企業社                │380元   │商店存根聯「丁○○」簽名壹枚。│        │
├──┼────┼─────────────┼────┼───────────────┤        │
│13  │91.03.13│仁德太子加油站股份有限公司│500元   │商店存根聯「丁○○」簽名壹枚。│        │
├──┼────┼─────────────┼────┼───────────────┤        │
│14  │91.03.22│永昇加油站實業股份有限公司│500元   │商店存根聯「丁○○」簽名壹枚。│        │
├──┼────┼─────────────┼────┼───────────────┤        │
│15  │91.03.30│志信運輸倉儲股份有限公司  │500元   │商店存根聯「丁○○」簽名壹枚。│        │
├──┼────┼─────────────┼────┼───────────────┤        │
│16  │91.04.23│LITUNG                    │500元   │商店存根聯「丁○○」簽名壹枚。│        │
├──┼────┼─────────────┼────┼───────────────┤        │
│17  │91.08.22│永昇加油站實業股份有限公司│300元   │商店存根聯「丁○○」簽名壹枚。│        │
├──┼────┼─────────────┼────┼───────────────┤        │
│18  │91.08.23│特力翠豐股份有限公司      │375元   │商店存根聯「丁○○」簽名壹枚。│        │
├──┼────┼─────────────┼────┼───────────────┤        │
│19  │91.08.24│統一精工股份有限公司      │500元   │商店存根聯「丁○○」簽名壹枚。│        │
├──┼────┼─────────────┼────┼───────────────┤        │
│20  │91.08.25│永昇加油站實業股份有限公司│300元   │商店存根聯「丁○○」簽名壹枚。│        │
├──┼────┼─────────────┼────┼───────────────┤        │
│21  │91.08.30│一心加油站                │300元   │商店存根聯「丁○○」簽名壹枚。│        │
├──┼────┼─────────────┼────┼───────────────┤        │
│22  │91.09.02│永昇加油站實業股份有限公司│300元   │商店存根聯「丁○○」簽名壹枚。│        │
├──┼────┼─────────────┼────┼───────────────┤        │
│23  │91.09.23│遠東航空（臺南機場）      │278元   │商店存根聯「丁○○」簽名壹枚。│        │
├──┼────┼─────────────┼────┼───────────────┤        │
│24  │91.09.23│中國石油大湖站            │500元   │商店存根聯「丁○○」簽名壹枚。│        │
├──┼────┼─────────────┼────┼───────────────┤        │
│25  │91.09.23│遠東航空（臺南機場）      │5640元  │商店存根聯「丁○○」簽名壹枚。│        │
├──┼────┼─────────────┼────┼───────────────┤        │
│26  │91.09.26│龍陽旅社                  │680元   │商店存根聯「丁○○」簽名壹枚。│        │
├──┼────┼─────────────┼────┼───────────────┤        │
│27  │91.09.29│金皇大飯店股份有限公司    │500元   │商店存根聯「丁○○」簽名壹枚。│        │
├──┼────┼─────────────┼────┼───────────────┤        │
│28  │91.10.01│震旦通訊行臺南中華店      │250元   │商店存根聯「丁○○」簽名壹枚。│        │
├──┼────┼─────────────┼────┼───────────────┤        │
│29  │91.10.01│仁德東和加油站股份有限公司│350元   │商店存根聯「丁○○」簽名壹枚。│        │
├──┼────┼─────────────┼────┼───────────────┤        │
│30  │91.10.16│家福股份有限公司          │538元   │商店存根聯「丁○○」簽名壹枚。│        │
├──┼────┼─────────────┼────┼───────────────┤        │
│31  │91.10.19│誠品股份有限公司（臺南店）│1868元  │商店存根聯「丁○○」簽名壹枚。│        │
├──┼────┼─────────────┼────┼───────────────┤        │
│32  │91.10.21│東達旅行社有限公司        │25000元 │商店存根聯「丁○○」簽名壹枚。│        │
├──┼────┼─────────────┼────┼───────────────┤        │
│33  │91.10.31│遠東百貨股份有限公司      │3000元  │商店存根聯「丁○○」簽名壹枚。│        │
├──┼────┼─────────────┼────┼───────────────┤        │
│34  │91.10.31│特力翠豐股份有限公司      │563元   │商店存根聯「丁○○」簽名壹枚。│        │
├──┼────┼─────────────┼────┼───────────────┤        │
│35  │91.11.14│元祖實業股份有限公司      │345元   │商店存根聯「丁○○」簽名壹枚。│        │
├──┼────┼─────────────┼────┼───────────────┤        │
│36  │91.11.28│全虹企業股份有限公司      │1800元  │商店存根聯「丁○○」簽名壹枚。│        │
├──┼────┼─────────────┼────┼───────────────┤        │
│37  │91.12.02│馬迪雅菸酒專賣店          │6957元  │商店存根聯「丁○○」簽名壹枚。│        │
├──┼────┼─────────────┼────┼───────────────┤        │
│38  │91.12.06│樂兒屋有限公司            │254元   │商店存根聯「丁○○」簽名壹枚。│        │
├──┼────┼─────────────┼────┼───────────────┤        │
│39  │91.12.06│志信運輸倉儲股份有限公司  │500元   │商店存根聯「丁○○」簽名壹枚。│        │
├──┼────┼─────────────┼────┼───────────────┤        │
│40  │91.12.15│志信運輸倉儲股份有限公司  │500元   │商店存根聯「丁○○」簽名壹枚。│        │
├──┼────┼─────────────┼────┼───────────────┤        │
│41  │91.12.22│志信國際股份有限公司      │500元   │商店存根聯「丁○○」簽名壹枚。│        │
├──┼────┼─────────────┼────┼───────────────┤        │
│42  │92.01.02│志信國際股份有限公司      │500元   │商店存根聯「丁○○」簽名壹枚。│        │
├──┼────┼─────────────┼────┼───────────────┤        │
│43  │92.01.24│家福股份有限公司          │896元   │商店存根聯「丁○○」簽名壹枚。│        │
├──┼────┼─────────────┼────┼───────────────┤        │
│44  │92.01.26│樂兒屋有限公司            │1200元  │商店存根聯「丁○○」簽名壹枚。│        │
├──┼────┼─────────────┼────┼───────────────┤        │
│45  │92.01.30│金玉堂文具批發廣場        │313元   │商店存根聯「丁○○」簽名壹枚。│        │
├──┴────┴─────────────┴────┴───────────────┴────┤
│共    計        166,298元                                                                     │
└───────────────────────────────────────────────┘
 (二)第一銀行卡號0000000000000000號之萬事達卡信用卡預借現金
   明細：
┌──┬────────┬─────────┬─────────┬────┐
│編號│消費時間（民國）│  銀  行  名  稱  │預借現金（新台幣）│ 備  註 │
├──┼────────┼─────────┼─────────┼────┤
│1   │  91.02.28      │臺灣企銀          │10000元           │        │
├──┼────────┼─────────┼─────────┤        │
│2   │  91.03.23      │臺灣企銀          │4000元            │        │
├──┼────────┼─────────┼─────────┤        │
│3   │  91.04.22      │臺灣企銀          │8000元            │        │
├──┼────────┼─────────┼─────────┤        │
│4   │  91.08.23      │第一銀行臺南分行  │20000元           │        │
├──┼────────┼─────────┼─────────┤        │
│5   │  91.08.26      │第一銀行臺南分行  │4000元            │        │
├──┼────────┼─────────┼─────────┤        │
│6   │  91.10.07      │臺灣企銀          │20000元           │        │
├──┼────────┼─────────┼─────────┤        │
│7   │  91.10.10      │第一銀行東臺南分行│20000元           │        │
├──┼────────┼─────────┼─────────┤        │
│8   │  91.10.11      │彰化銀行          │20000元           │        │
├──┼────────┼─────────┼─────────┤        │
│9   │  91.12.20      │第一銀行臺南分行  │7000元            │        │
├──┼────────┼─────────┼─────────┤        │
│10  │  92.01.24      │第一銀行臺南分行  │3000元            │        │
├──┴────────┴─────────┴─────────┴────┤
│共     計       116,000元                                               │
└────────────────────────────────────┘
【附表四】中華銀行部分：
 中華銀行卡號0000000000000000號之東森購物萬事達卡信用卡
 刷卡明細：
┌──┬────┬──────────┬────┬───────────────┬────┐
│編號│刷卡時間│消費特約商店名稱    │刷卡金額│  偽  造  應  沒  收  之  物  │ 備  註 │
│    │（民國）│                    │(新台幣)│                              │        │
├──┼────┼──────────┼────┼───────────────┼────┤
│1   │91.10.22│金玉堂文具批發廣場  │600元   │商店存根聯「丁○○」簽名壹枚。│簽單逾期│
├──┼────┼──────────┼────┼───────────────┼────┤
│2   │91.10.30│東達旅行社          │41520元 │商店存根聯「丁○○」簽名壹枚。│簽單逾期│
├──┼────┼──────────┼────┼───────────────┼────┤
│3   │91.11.01│東達旅行社          │15570元 │商店存根聯「丁○○」簽名壹枚。│簽單逾期│
├──┼────┼──────────┼────┼───────────────┼────┤
│4   │91.12.03│志信運輸倉儲股份有限│500元   │商店存根聯「丁○○」簽名壹枚。│簽單逾期│
│    │        │公司                │        │                              │        │
├──┼────┼──────────┼────┼───────────────┼────┤
│5   │91.12.03│家樂福台南中華分公司│240元   │商店存根聯「丁○○」簽名壹枚。│簽單逾期│
├──┼────┼──────────┼────┼───────────────┼────┤
│6   │91.12.06│樂兒屋有限公司中華店│2570元  │商店存根聯「丁○○」簽名壹枚。│簽單逾期│
├──┼────┼──────────┼────┼───────────────┼────┤
│7   │91.12.08│志信運輸倉儲股份有限│500元   │商店存根聯「丁○○」簽名壹枚。│簽單逾期│
│    │        │公司                │        │                              │        │
├──┼────┼──────────┼────┼───────────────┼────┤
│8   │91.12.13│樂兒屋有限公司中華店│3077元  │商店存根聯「丁○○」簽名壹枚。│簽單逾期│
├──┼────┼──────────┼────┼───────────────┼────┤
│9   │91.12.14│樂兒屋有限公司中華店│2865元  │商店存根聯「丁○○」簽名壹枚。│簽單逾期│
├──┼────┼──────────┼────┼───────────────┼────┤
│10  │91.12.15│家樂福台南中正分公司│1602元  │商店存根聯「丁○○」簽名壹枚。│簽單逾期│
├──┼────┼──────────┼────┼───────────────┼────┤
│11  │92.01.01│馬迪雅菸酒專賣店    │8280元  │商店存根聯「丁○○」簽名壹枚。│        │
├──┼────┼──────────┼────┼───────────────┼────┤
│12  │92.01.05│樂兒屋有限公司中華店│380元   │商店存根聯「丁○○」簽名壹枚。│        │
├──┼────┼──────────┼────┼───────────────┼────┤
│13  │92.01.06│世偉加油站          │500元   │商店存根聯「丁○○」簽名壹枚。│        │
├──┼────┼──────────┼────┼───────────────┼────┤
│14  │92.01.09│特力翠豐股份有限公司│978元   │商店存根聯「丁○○」簽名壹枚。│        │
├──┼────┼──────────┼────┼───────────────┼────┤
│15  │92.01.12│IBILLCSCOM          │1045元  │商店存根聯「丁○○」簽名壹枚。│簽單逾期│
├──┼────┼──────────┼────┼───────────────┼────┤
│16  │92.01.13│樂兒屋有限公司中華店│400元   │商店存根聯「丁○○」簽名壹枚。│        │
├──┼────┼──────────┼────┼───────────────┼────┤
│17  │92.01.15│一心加油站          │500元   │商店存根聯「丁○○」簽名壹枚。│        │
├──┼────┼──────────┼────┼───────────────┼────┤
│18  │92.01.16│特力翠豐股份有限公司│679元   │商店存根聯「丁○○」簽名壹枚。│        │
├──┼────┼──────────┼────┼───────────────┼────┤
│19  │92.01.19│多米有限公司        │352元   │商店存根聯「丁○○」簽名壹枚。│        │
├──┼────┼──────────┼────┼───────────────┼────┤
│20  │92.01.20│志信國際股份有限公司│600元   │商店存根聯「丁○○」簽名壹枚。│        │
├──┼────┼──────────┼────┼───────────────┼────┤
│21  │92.01.21│東達旅行社          │3460元  │商店存根聯「丁○○」簽名壹枚。│        │
├──┼────┼──────────┼────┼───────────────┼────┤
│22  │92.01.29│志信國際股份有限公司│300元   │商店存根聯「丁○○」簽名壹枚。│        │
├──┼────┼──────────┼────┼───────────────┼────┤
│23  │92.01.30│統帥餐廳            │530元   │商店存根聯「丁○○」簽名壹枚。│        │
├──┼────┼──────────┼────┼───────────────┼────┤
│24  │92.01.31│統帥餐廳            │740元   │商店存根聯「丁○○」簽名壹枚。│        │
├──┴────┴──────────┴────┴───────────────┴────┤
│共   計 87,788元                                                                        │
└────────────────────────────────────────────┘
【附表五】遠東銀行部分：
 (一)遠東銀行卡號0000000000000000號之萬事達卡信用卡刷卡
   明細：
┌──┬────┬─────────────┬────┬───────────────┬────┐
│編號│消費時間│      商  店  名  稱      │消費金額│  偽  造  應  沒  收  之  物  │ 備  註 │
│    │（民國）│                          │(新台幣)│                              │        │
├──┼────┼─────────────┼────┼───────────────┼────┤
│1   │91.10.13│敦煌書局股份有限公司      │340元   │商店存根聯「丁○○」簽名壹枚。│        │
├──┼────┼─────────────┼────┼───────────────┤        │
│2   │91.10.24│家福股份有限公司臺南中華分│1190元  │商店存根聯「丁○○」簽名壹枚。│        │
│    │        │公司                      │        │                              │        │
├──┼────┼─────────────┼────┼───────────────┤        │
│3   │91.10.31│遠東百貨股份有限公司臺南中│3000元  │商店存根聯「丁○○」簽名壹枚。│        │
│    │        │成功分公司                │        │                              │        │
├──┼────┼─────────────┼────┼───────────────┤        │
│4   │91.10.31│家福股份有限公司臺南中華分│1690元  │商店存根聯「丁○○」簽名壹枚。│        │
│    │        │公司                      │        │                              │        │
├──┼────┼─────────────┼────┼───────────────┤        │
│5   │91.11.07│永昇加油站實業股份有限公司│500元   │商店存根聯「丁○○」簽名壹枚。│        │
├──┼────┼─────────────┼────┼───────────────┤        │
│6   │91.11.14│宏亞食品股份有限公司      │440元   │商店存根聯「丁○○」簽名壹枚。│        │
├──┼────┼─────────────┼────┼───────────────┤        │
│7   │91.11.15│彼薩企業社                │880元   │商店存根聯「丁○○」簽名壹枚。│        │
├──┼────┼─────────────┼────┼───────────────┤        │
│8   │91.11.19│世峰加油站有限公司        │500元   │商店存根聯「丁○○」簽        │        │
│    │        │ 名壹枚。                 │        │                              │        │
├──┼────┼─────────────┼────┼───────────────┤        │
│9   │91.11.27│志信運輸倉儲股份有限公司  │500元   │商店存根聯「丁○○」簽名壹枚。│        │
├──┼────┼─────────────┼────┼───────────────┤        │
│10  │91.12.11│志信運輸倉儲股份有限公司  │500元   │商店存根聯「丁○○」簽名壹枚。│        │
├──┼────┼─────────────┼────┼───────────────┤        │
│11  │91.12.13│樂兒屋有限公司（中華店）  │6500元  │商店存根聯「丁○○」簽名壹枚。│        │
├──┼────┼─────────────┼────┼───────────────┤        │
│12  │91.12.15│家福股份有限公司臺南中華分│899元   │商店存根聯「丁○○」簽名壹枚。│        │
│    │        │公司                      │        │                              │        │
├──┼────┼─────────────┼────┼───────────────┤        │
│13  │91.12.19│遠百企業股份有限公司臺南分│598元   │商店存根聯「丁○○」簽名壹枚。│        │
│    │        │公司                      │        │                              │        │
├──┼────┼─────────────┼────┼───────────────┤        │
│14  │91.12.19│誠洋加油站股份有限公司    │300元   │商店存根聯「丁○○」簽名壹枚。│        │
├──┼────┼─────────────┼────┼───────────────┤        │
│15  │91.12.30│遠百企業股份有限公司臺南分│598元   │商店存根聯「丁○○」簽名壹枚。│        │
│    │        │公司                      │        │                              │        │
├──┼────┼─────────────┼────┼───────────────┤        │
│16  │92.01.21│東達旅行社有限公司        │9000元  │商店存根聯「丁○○」簽名壹枚。│        │
├──┴────┴─────────────┴────┴───────────────┴────┤
│共     計       27,435元                                                                      │
└───────────────────────────────────────────────┘
 (二)遠東銀行卡號0000000000000000號之萬事達卡信用卡預借現金
   明細：
┌──┬────────┬─────────┬─────────┬────┐
│編號│消費時間（民國）│  銀  行  名  稱  │消費金額（新台幣）│ 備  註 │
├──┼────────┼─────────┼─────────┼────┤
│1   │  91.09.27      │遠東銀行靈活償    │93000元           │        │
├──┼────────┼─────────┼─────────┤        │
│2   │  91.10.07      │遠東銀行臺南分行  │50000元           │        │
├──┼────────┼─────────┼─────────┤        │
│3   │  91.10.15      │遠東銀行臺南分行  │20000元           │        │
├──┼────────┼─────────┼─────────┤        │
│4   │  91.10.22      │遠東銀行臺南分行  │30000元           │        │
├──┼────────┼─────────┼─────────┤        │
│5   │  92.01.24      │第一銀行          │1000元            │        │
├──┴────────┴─────────┴─────────┴────┤
│共     計       194,000元                                               │
└────────────────────────────────────┘
附錄本件判決論罪科刑法條：
刑法第201條第1項
意圖供行使之用，而偽造、變造公債票、公司股票或其他有價證
券者，處3 年以上10年以下有期徒刑，得併科3,000 元以下罰金
。
刑法第210 條偽造、變造私文書，足以生損害於公眾或他人者
，處5 年以下有期徒刑。
刑法第214條
明知為不實之事項，而使公務員登載於職務上所掌之公文書，足
以生損害於公眾或他人者，處3 年以下有期徒刑、拘役或500 元
以下罰金。
刑法第216條
行使第 210 條至第 215 條之文書者，依偽造、變造文書或登載
不實事項或使登載不實事項之規定處斷。
刑法第339條之2第1項
意圖為自己或第三人不法之所有，以不正方法由自動付款設備取
得他人之物者，處3 年以下有期徒刑、拘役或1 萬元以下罰金。
刑法第340條
以犯第339 條之罪為常業者，處1 年以上7 年以下有期徒刑，得
併科5 萬元以下罰金。
動產擔保交易法第38條
動產擔保交易之債務人，意圖不法之利益，將標的物遷移、出賣
、出質、移轉、抵押或為其他處分，致生損害於債權人者，處3
年以下有期徒刑、拘役或科或併科6,000元以下之罰金。


司法院資訊處製作；財團法人民間司法改革基金會備份。
